臺灣基隆地方法院刑事判決　　　　　　　　　　　　　　九十三年度訴字第八六號
　　公　訴　人　臺灣基隆地方法院檢察署檢察官
　　被　　　告　戊○○　男　五.
右列被告因違反臺灣地區與大陸地區人民關係條例等案件，經檢察官提起公訴（九十
一年度偵字第四三五二號、九十二年度偵字第一○九二號），本院判決如左：
    主    文
戊○○共同連續以詐術得財產上不法之利益，累犯，處有期徒刑壹年陸月；又共同連
續違反不得使大陸地區人民非法進入臺灣地區之規定，累犯，處有期徒刑壹年貳月，
扣案之乙○○私章壹枚沒收。應執行有期徒刑貳年陸月，扣案之乙○○私章壹枚沒收
。
    事    實
一、戊○○曾於民國八十三年間因詐欺案件，經臺灣臺北地方法院判處有期徒刑五月
    ，緩刑三年確定；又於八十五年間因竊盜案件，經臺灣臺北地方法院判處有期徒
    刑三月，並經臺灣高等法院駁回上訴確定；復因業務侵占案件，經本院判處有期
    徒刑七月確定，且因其於緩刑期內更犯罪，故於八十六年間經本院裁定撤銷前揭
    詐欺案件緩刑之宣告，嗣經本院就上開詐欺、業務侵占案件定應執行有期徒刑一
    年確定，並與前揭竊盜案件接續執行，於八十六年十二月十二日因縮短刑期假釋
    出監，且於八十七年五月一日假釋期滿，未經撤銷假釋，其未執行之刑以已執行
    論而執行完畢。詎其猶不知悔改，竟分別為以下犯行：
  (一)其明知丙○○、丁○○、甲○○（丙○○、丁○○涉犯詐欺得利及違反臺灣地區
    與大陸地區人民關係條例案件，丙○○部分業經本院分別判處有期徒刑六月、四
    月，定應執行有期徒刑九月確定；丁○○部分業經本院分別判處有期徒刑五月、
    三月，並定應執行有期徒刑七月確定；甲○○涉犯詐欺得利罪部分，業經本院判
    處有期徒刑六月確定）、己○○（現通緝中，由本院另行審結）均係居無定所、
    無資力且並無支付通話費用意思之遊民，竟自九十年二月初某日起，陸續邀同丙○○、丁○○、甲○○、己○○（下稱丙○○等四人）擔任申辦行動電話門號或
    市內電話、免付費電話之人頭，雙方約定由戊○○帶同丙○○等四人前往通訊行
    申辦各通訊業者推出之行動電話門號搭配附贈行動電話方案或市內電話、免付費
    電話後，由丙○○等四人將申辦所得之行動電話ＳＩＭ卡及行動電話、市內電話
    、免付費電話以新臺幣（下同）一千至一千二百元不等之價格售與戊○○，再由
    戊○○轉售他人從中牟利。戊○○與丙○○等四人謀議既定，即分別與其等基於
    共同意圖為自己不法所有之概括犯意聯絡，自九十年二月初某日起至九十一年十
    一月五日止（扣除九十一年十月十六日至同年十一月四日戊○○出國期間），由
    戊○○陸續帶同丙○○等四人前往臺北市士林劍潭等地之通訊行申辦如附表一所
    示之行動電話門號，使不知情之通訊行、如附表一所示之系統通訊業者陷於錯誤
    ，據以核發如附表一所示之行動電話門號ＳＩＭ卡，且每支門號由通訊行各附贈
    一支行動電話，足生損害於各通訊行、附表一所示之系統通訊業者。丙○○等四
    人於詐得上開行動電話ＳＩＭ卡及行動電話後，即按約定將各該門號ＳＩＭ卡及
    通訊行附贈之行動電話交與戊○○，戊○○除將行動電話販售與綽號「石天」不
    詳姓名年籍之成年男子牟利外，另與丙○○等四人承前意圖為自己不法所有之概
    括犯意，並與不詳姓名年籍之人共同基於意圖為自己不法所有之概括犯意聯絡，
    由戊○○將前揭取得之行動電話門號ＳＩＭ卡及以丁○○名義申辦如附表一編號
    二十、二十一之市內電話號碼、免付費電話號碼，販賣與不詳姓名年籍之人使用
    ，嗣購得各該門號、市內電話及免付費電話號碼之不詳年籍之人，即自九十年二
    月六日起至九十三年三月十五日止，連續以如附表一所示行動電話門號、市內電
    話、免付費電話撥打對外通訊，使附表一所示之系統通訊業者，誤信係丙○○等
    四人本人撥打，並誤以丙○○等四人將支付通信費用而提供通信服務，計詐得三
    十七萬零五百八十二元免付通話費用之利益。
  (二)另戊○○明知丁○○係居無定所、無資力且無支付通話費用意思之遊民，因戊○○欲於九十一年十月十六日前往大陸地區無法帶同丁○○前往通訊行辦理行動電
    話門號及處理後續銷售事宜，竟基於幫助詐欺取財及詐欺得利之犯意，並承前之
    概括犯意，於出國前之九十一年十月十三、十四日介紹丁○○與余志宏認識（另
    由檢察官偵辦），由余志宏、丁○○以前揭相同之約定及模式，自九十一年十月
    十四日起，由余志宏帶同丁○○至臺北縣市之各通訊行申辦如附表二所示之行動
    電話門號，使不知情之通訊行、如附表二所示之系統通訊業者陷於錯誤，據以核
    發如附表二所示之行動電話門號ＳＩＭ卡，且每支門號由通訊行各附贈一支行動
    電話，足生損害於各通訊行、附表二所示之系統通訊業者。復由余志宏將丁○○
    交付之行動電話門號ＳＩＭ卡及另行申辦如附表二編號四、五之市內電話號碼，
    販賣與不詳姓名年籍之人使用，嗣購得各該門號及市內電話號碼之不詳年籍之人
    ，自九十一年十月十四日起至九十三年四月二十三日止，連續以如附表二所示行
    動電話門號及市內電話號碼撥打對外通訊，使附表二所示之系統通訊業者，誤信
    係丁○○本人撥打，並誤以丁○○將支付通信費用而提供通信服務，計幫助詐得
    八萬一千二百三十三元免付通話費用之利益。
  (三)戊○○復與丁○○、丙○○、己○○、乙○○（乙○○涉犯違反臺灣地區與大陸
  　地區人民關係條例部分業經本院判處有期徒刑六月，現上訴臺灣高等法院審理中
    ）另行起意，並與真實姓名年籍不詳自稱「鄭小姐」、「李小姐」（起訴書漏載
    「李小姐」）之成年女子基於共同使大陸地區人民非法進入臺灣地區及行使使公
    務員登載不實文書之犯意聯絡，戊○○、「鄭小姐」、「李小姐」並基於概括之
    犯意，由戊○○先與自稱「鄭小姐」之成年女子商洽以丁○○、丙○○、己○○
    、乙○○四人（下稱丁○○等四人）赴大陸辦理虛偽合意結婚登記及公證（即假
    結婚），再使大陸地區人民以探親名義非法來臺工作之事，並約定每一假結婚代
    價為四萬至五萬五千元，由戊○○收取一萬元，餘則由丁○○等四人收取後，由
    戊○○將上情告知丁○○等四人，並取得丁○○等四人同意後，旋由戊○○分別
    於九十一年九月二十四日安排丁○○與丙○○、同年十月十二日安排己○○與乙○○前往大陸地區福州市，再由「鄭小姐」、「李小姐」在大陸地區福州市接應
    ，並帶同丁○○等四人辦理與有行使使公務員登載不實文書之概括犯意聯絡如附
    表三所示大陸地區人民林紅英、楊云、何秀清、陳美清等四人（下稱林紅英等四
    人）之虛偽合意結婚登記及公證手續，並取得大陸地區公證處發給之結婚證明書
    ，且透過財團法人海峽交流基金會（下稱海基會）證明後，使林紅英等四人取得
    形式上之配偶地位。丁○○等四人返臺後，再經由戊○○之指示下，分別持大陸
    地區出具之結婚證明書、海基會所出具之證明書，於附表三所示時間前往
    在地之戶政事務所，填具結婚登記申請書申辦與林紅英等四人結婚之登記，使該
    管公務員將此不實事項登載於職務上所掌
    關對
    或一同於附表三所示時間，持前揭公務員核發不實結婚登記之
    陸地區人民進入臺灣地區保證書、大陸地區人民進入臺灣地區旅行證申請書等資
    料，向內政部警政署入出境管理局（下稱境管局）辦理申請大陸配偶來臺探親，
    使境管局於職務上所掌之公文書上，登載丁○○與林紅英、丙○○與楊云、己○○與陳美清、乙○○與何秀欽結婚之不實事項，並發給中華民國臺灣地區旅行證
    與林紅英等四名大陸女子，使其等持以行使而於附表三所示時間非法入境臺灣地
    區（起訴書誤載林紅英、楊云未申請來臺），足以生損害於境管局對大陸人民入
    境臺灣地區管理之正確性。
二、案經基隆市警察局第一分局報告臺灣基隆地方法院檢察署檢察官偵查起訴。
    理    由
一、事實欄一(一)(二)所載犯行部分：
  (一)訊據被告戊○○矢口否認有何右揭事實欄一(一)、(二)所載之詐欺取財及詐欺得利犯
    行，辯稱：其當時係在綽號「石天」之成年男子開設之公司負責辦理行動電話之
    業務工作，僅曾幫丁○○、丙○○申辦過行動電話門號，門號及通訊行附贈之行
    動電話辦妥後，係由公司以一千至一千二百元之價格向丁○○、丙○○收購辦理
    門號附贈之行動電話，以賺取行動電話本身之差價，其則從中抽取二百元之傭金
    ，至於申辦下來之行動電話門號ＳＩＭ卡係由丁○○、丙○○自行取走，他們要
    轉賣給誰，其並未參與，亦不知情云云。惟查：
  1.附表一所示以丙○○、丁○○、甲○○、己○○名義申辦之行動電話門號、市內
    電話及免付費電話，係被告以一千元至一千五百元之代價誘使丙○○等人擔任申
    辦上開電話之人頭，且帶同丙○○等四人前往通訊行申辦，丙○○等四人申辦下
    來之行動電話門號ＳＩＭ卡及附贈之行動電話並交由被告轉賣，再由被告給付丙○○等四人報酬，被告則從中牟利等情，分據證人丙○○於本院審理時證述：其
    在臺北火車站當遊民時，經過朋友介紹知悉被告可以辦行動電話賺錢，其因缺錢
    ，就去找被告，被告跟其講辦行動電話、門號一支給其一千多元，並帶其至通訊
    行，由其自行進入店內申辦行動電話門號搭配行動電話，門號及行動電話辦好拿
    到後，都交由被告轉賣，被告轉賣後就會給其每支一千多元之報酬，除了八十九
    年遠傳電信門號並非被告帶其至通訊行申辦外，其餘如附表一編號一至十三之行
    動電話門號皆係被告帶其申辦等語（見本院九十三年十月二十六日、十一月九日
    審判筆錄）；證人丁○○於偵查及本院審理時證稱：九十一年九月二十四日其至
    大陸前所申辦如附表一所示編號十四至二十一之行動電話、市內電話及免付費電
    話都是被告帶其至通訊行，由其自己進入店內申辦，辦好的行動電話及門號若係
    被告帶其申辦的就交由被告處理，辦理一個門號搭配行動電話被告會給其一千至
    一千二百元利潤，市內電話係一支一千元、免付費電話則係一支一千五百元之利
    潤等語（見四三五二號偵查卷第八五頁反面至八六頁、本院同上審判筆錄，證人
    丁○○嗣於本院九十三年十二月二十一日審理時雖改稱市內電話及免付費電話係
    一支一千五百元至二千五百元利潤、行動電話則係一千至一千五百元利潤，惟證
    人丁○○於九十一年十一月十九日偵訊時所為之證述距行為時不到二個月，斯時
    之記憶應較深刻，故有關上開電話販售之利得自應以其於偵訊及本院前揭審判時
    之證述為可採）；證人甲○○於本院審理時證述：剛開始係余志宏帶其去申辦行
    動電話門號附贈行動電話，辦妥後交給余志宏處理，並給每支七、八百元之利潤
    ，後來九十一年間認識被告後，才由被告帶其去申辦如附表編號二十一至二十六
    之行動電話門號，行動電話及門號辦妥後就交由被告處理，販賣所得係被告與其
    平分等語（見本院同上審判筆錄）；證人己○○於警訊時證稱：其搬進基隆市○○街一一六號之一（二樓）後，被告叫其以其名義向中華電信公司申辦如附表一
    編號二十八至三十一所示四支行動電話，辦妥後，被告就將行動電話拿走，給其
    八千元作為代價等語（見四三五二號偵查卷第四十頁、第四二至四三頁）明確。
    查證人丙○○等四人所述情節互核大致相符，且證人丙○○等四人與被告並無仇
    怨，被告亦自稱其與甲○○係好友，甲○○近一、二年生活皆由其照顧，並曾借
    錢給丙○○、丁○○等語，衡情證人丙○○等人自無誣陷被告之虞，且起訴書所
    載戊○○以丙○○、丁○○及甲○○名義申辦之行動電話門號多達四十九支，而
    證人丙○○、丁○○及甲○○於本院審理時僅證稱如附表一所示之行動電話係被
    告帶同其等申辦並販售牟利，倘其等有誣陷被告之意，何必為前揭有利被告之證
    述？是證人丙○○等四人所為前揭證詞，應堪採信，被告辯稱其僅幫丙○○、丁○○申辦過行動電話門號，以賺取收購行動電話之傭金，並未申辦甲○○、己○○之行動電話門號，亦未處理其等辦妥之行動電話門號云云，顯不足採。再被告
    既自承其知悉證人丙○○等四人於案發時並無工作，且知悉證人丙○○、丁○○
    係要靠辦行動電話來賺錢，並無支付電話費之意思（見本院九十三年八月十七日
    訊問筆錄、同年九十三年九月二十日準備程序筆錄），仍帶同其等申辦行動電話
    及門號，並將申辦下來之行動電話及門號轉售他人牟利，其有詐欺取財及詐欺得
    利之犯行甚明。
  2.又右揭事實欄一(二)所載之事實，業據證人丁○○於本院審理時證稱：九十一年十
    月之後其從大陸回來約一、二天被告就介紹余志宏給其認識，被告告訴他余志弘
    在幫人申辦行動電話很內行，因為被告沒空，所以就介紹余志宏帶其去申辦，附
    表二所示之行動電話門號就是余志弘帶其去臺北縣市到處申辦，申辦下來再交由
    余志弘處理，其一個門號搭配行動電話可獲利一千至一千二百元等語綦詳（見本
    院九十三年十月二十六日、十一月九日審判筆錄），且被告亦供承：余志宏係專
　  門收集行動電話門號，其有介紹余志宏給丁○○認識，並知悉丁○○是沒有工作
    要靠辦行動電話賺錢等情不諱（見九十三年九月二十日準備程序筆錄），則被告
    既知悉余志宏專門收集行動電話門號，且丁○○欲以申辦行動電話門號之方式賺
    取金錢，猶將丁○○介紹與余志宏認識，其顯有幫助詐欺取財及詐欺得利之犯行
    至明。
  3.此外，復有泛亞電信客戶基本資料、中華電信股份有限公司臺灣北區電信分公司
    基隆營運處九十二年一月十七日基營字第九二Ｃ○七○○○二六號函附之證號查
    詢話費資料、九十二年十二月十八日基營字第九二Ｃ○七○○二五五號函附之行
    動電話欠費資料、九十三年十二月三日基服字第九三Ｃ○六○○一二二號函暨函
    附之行動電話使用起迄資料、遠傳電信股份有限公司九十二年二月十一日遠傳九
    十二（業服）字第五○一一四號函附丁○○、丙○○欠費資料、和信電訊股份有
    限公司九十二年一月十六日函、九十三年一月十九日函附之欠費查詢結果、臺灣
    大哥大電信資訊連結作業查詢結果、臺灣大哥大股份有限公司九十二年一月二十
    一日函附之基本資料查詢、九十二年十二月十七日、同年月十八日函附之基本資
    料查詢及客戶門號欠費明細資料（見四三五二號偵查卷第一二八頁、一三○至一
    三九頁、二○六至二○八頁、一四一至一四三頁、一四五頁、二六二至二六七頁
    、一四六至一四七頁、二○九至二三七頁）、中華電信股份有限公司臺灣北區電
    信分公司臺北北區營運處九十三年十一月二日函、同年十一月三日函、泛亞電信
    帳務明細表、和信電訊股份有限公司九十三年一月十九日函附之欠費資料、九十
    三年十一月八日和信（業服）字第○九三○一一三八、00000000號、九
    十三年十二月二日和信（業服）字第○九三○一四一七號函附之用戶申請及欠費
    資料、中華電信文山營運處市內電戶話客戶資料表、中華電信股份有限公司臺灣
    北區電信分公司臺北南區營運處服務中心九十三年十二月八日南服四九三字第一
    七六一號函、丙○○申辦中華電信行動電話使用起迄及欠費情形資料各一份附卷
    可稽。事證明確，其有事實欄一(一)(二)所載之犯行，堪以認定。
二、事實欄一(三)所載犯行部分：
  (一)訊據被告固坦承其有介紹丁○○、丙○○、己○○、乙○○等四人與「鄭小姐」
    認識辦理赴大陸地區與大陸人民辦理虛偽合意結婚登記及公證手續，並抽取傭金
    等情不諱，惟矢口否認有何違反臺灣地區與大陸地區人民關係條例之犯行，辯稱
    ：其僅係負責介紹而已，至於丁○○等四人如何辦理假結婚之事，其均不知情，
    亦未參與云云。惟查：
  1.右揭事實欄一(三)所載之事實，業據被告於本院準備程序時供承不諱（見本院九十
    三年八月二十三日準備程序筆錄），核與證人丁○○於警訊、偵查及本院時證稱
    ：其係於九十一年九月十一日在基隆市文化中心經由一位陳姓游民介紹認識被告
    ，被告問其結婚沒有，其稱未結婚，被告說到大陸遊玩不用錢，再辦理假結婚有
    四萬五千元可拿，其便答應，之後被告就帶其去旅行社辦理
    陸手續，並買好機票陪同其與丙○○至機楊出境，且告知其與丙○○福州長樂機
    場有鄭小姐及李小姐接應，並留二人手機給其與丙○○，且拿二、三千元給其當
    生活費，到達長樂機場後其就聯絡這二位小姐，由該二位女子接機後帶同其與丙○○辦理假結婚之事並提供住宿，與其結婚之大陸女子林紅英於九十一年十二月
    十三日有入境臺灣；回臺後至戶政事務所辦理結婚登記及大陸女子林紅英至臺灣
    的旅行證申請書、保證書都是被告告訴其如何辦，由其自己去辦理等語（見同上
    偵查卷第十六頁、第八四頁反面、本院九十三年十月二十六日、同年十二月二十
    一日審判筆錄）；證人丙○○於警訊時證稱：是被告言明要給其四萬五千元，以
    其名字身分及名義至大陸與大陸女子假結婚，結婚對象及迎娶大陸女子來台後均
    由被告處理安排，其不得有任何選擇及意見，被告並於九十三年九月底安排丁○○與其同行至大陸福建省福州市民政局與大陸女子結婚，其與楊云結婚，丁○○
    與林紅英結婚，出國費用全部由劉姓男子支付等語（見四三五二號偵查卷第三二
    至三六頁）、於偵訊時證稱：係被告給其四萬五千元到大陸假結婚，對象是由被
    告安排，其與楊云並無夫妻之實等語（見同上偵查卷第二四○頁）及本院審理時
    證述：其於警、偵訊所言均實在，係被告介紹其去大陸辦理假結婚，去大陸手續
    亦係被告幫其辦理，其娶的大陸新娘有進來臺灣等語（見本院九十三年十月二十
    六日審判筆錄）；證人己○○於警訊時證述：係被告出錢承租基隆市○○街一一
    六號之一二樓供其、甲○○、丙○○、丁○○、乙○○等五人居住，其搬進上址
    後，於九十一年十月十二日被告叫其到大陸去結婚，代價是四至六萬元，其於九
    十一年十月十二日那天就與乙○○一同至桃園中正機場搭乘華航前往香港再轉機
    至福建長樂機場，由一位鄭瑞珍女子在該機場等候，機票係被告事先買好交給他
    ，至大陸後由鄭瑞珍女子帶同其與乙○○二人至民宿居住，並帶二人與大陸新娘
    辦理結婚手續，去大陸期間所有消費都由鄭瑞珍支付，她與被告都談好了等語（
    見同上偵查卷第四十至四三頁）；證人乙○○於本院審理時證稱：是被告找其至
    大陸結婚，當初講好報酬是三萬元，裡面包含機票錢、生活費，扣掉之後其實際
    可拿一萬五、六千元，被告係在聊天時問其要不要至大陸，並跟其講到大陸辦結
    婚可以拿錢，至大陸後，叫其跟大陸那邊鄭小姐、李小姐聯絡，她們會安排大陸
    後由鄭小姐、李小姐一起接應其與己○○，回臺後係被告告訴其如何至戶政事務
    所辦理結婚登記及入出境管理局辦理申請大陸配偶來臺手續，由其自己前往辦理
    等語（見本院九十三年十二月二十一日審判筆錄）相符，並有證人丁○○等四人
    入出境查詢結果（丁○○與丙○○確於九十一年九月二十四日出境臺灣、己○○
    與乙○○確於九十一年十月十二日出境臺灣）、臺北縣中和市第一戶政事務所九
    十二年一月十六日北縣中一戶字第○九二○○○○五○九號、函附己○○申請配
    偶登記之相關資料（包括財團法人海峽交流基金會證明書、基隆市中正區戶政事
    務所九十二年一月十五日基中戶字第○九二○○○○一五二號、基隆市仁愛區戶
    政事務所九十二年一月十四日基仁戶字第○九二○○○○一五二、臺北市信義局
    戶政事務所九十三年七月十六日北信戶字第○九三三一○○九七○○函附己○○
    、丙○○、丁○○、乙○○辦理結婚登記之相關文件（包括丁○○
    婚登記申請書、中華人民共和國福建省福州市公證處公證書、結婚證明書、結婚
    登記申請書、乙○○中華人民共和國結婚證，見四三五二號偵查卷第一○六頁至
    一一○頁、一一四至一一八頁、一二○至一二五頁）、海基會文書驗證申請書及
    辦案進行表四份、境管局九十二年四月十七日境信宋字第○九二○○四一二八五
    號函檢附之陳美清、何秀欽大陸地區人民進入臺灣地區旅行證申請書及保證書、
    乙○○、己○○
    頁、四六頁、一○五至一一六頁）、被告、己○○、丙○○、丁○○、乙○○入
    出境查詢結果、境管局九十三年十一月二十六日境信恩字第○九三一一二三一四
    七○號函附林紅英、楊云大陸地區人民進入臺灣地區旅行證申請書及保證書各一
    份在卷可稽，而大陸女子林紅英、楊云、陳美清、何秀欽已於附表三所示時間入
    境臺灣，復有入出境紀錄、入出境查詢結果及入出國日期證明書各二份附卷可按
    ，足見被告於準備程序之自白核與事實相符，其嗣後改稱其對丙○○等人如何辦
    理假結婚之事不知情，並辯稱其並未幫丙○○等人辦理入境大陸之手續及指示如
    何辦理申請大陸女子來臺云云，均不足採。
  2.至證人乙○○嗣於本院同一審理庭雖改證稱係鄭小姐將機票將交他，機票錢亦係
    鄭小姐支付云云（見本院九十三年十二月二十一日審判筆錄），然證人乙○○於
    本院九十三年十二月二十一日審理庭二次重覆訊問時均證述：機票係被告幫其處
    理，並由被告拿給他的等語（見同上審判筆錄），且乙○○與己○○至大陸後，
    係鄭小姐在大陸福州長樂機場接機等情，已據證人即與乙○○一同至大陸之己○○於警訊時證述綦詳，則鄭小姐既係在大陸地區負責接應，其如何將至大陸機票
    交與證人乙○○？顯見證人乙○○事後改稱機票係鄭小姐交付云云，乃附和被告
    之詞，不足採信。
  3.綜上所述，被告所辯均不足採。事證明確，其有事實欄一(三)所載之犯行，亦堪認
    定。
三、查被告行為後，臺灣地區與大陸地區人民關係條例業經總統於九十二年十月二十
    九日公布修正全文共九十六條，其中關於使大陸地區人民非法進入臺灣地區之處
    罰規定即該條例第七十九條，經行政院以九十二年十二月二十九日院臺秘字第○
    九二○○六九五一七號令自九十二年十二月三十一日開始施行，且該條文之法定
    刑由五年以下有期徒刑、拘役或科或併科新臺幣五十萬元以下罰金，修正為一年
    以上七年以下有期徒刑，得併科新臺幣一百萬元以下之罰金，茲比較新舊法條文
    修正之結果，以舊法對被告較有利，依刑法第二條第一項但書之規定，自應適用
    修正前臺灣地區與大陸地區人民關係條例之規定處斷。核被告就事實欄一(一)所為
    ，係犯刑法第三百三十九條第一項之詐欺取財及同條第二項之詐欺得利罪；就事
    實欄一(二)所為，係犯刑法第三十條第一項、第三百三十九條第一項之幫助詐欺取
    財及同條第二項之詐欺得利罪；就事實欄一(三)所為，係犯刑法第二百十六條、第
    二百十四條之行使使公務員登載不實之文書罪、違反臺灣地區與大陸地區人民關
    係條例第十五條第一款之規定，而應依同條例第七十九條第一項之使大陸地區人
    民非法進入臺灣地區罪論處。其就詐欺取財、詐欺得利犯行與丙○○、丁○○、
    甲○○、己○○及綽號「石天」之成年男子，並就詐欺得利犯行另與使用行動電
    話門號之不詳人士間；就行使使公務員登載不實文書罪與丁○○、丙○○、己○○、乙○○、自稱「鄭小姐」、「李小姐」真實姓名年籍不詳成年女子及附表三
    所示相婚之大陸女子間；就使大陸地區人民非法進入臺灣地區犯行與丁○○、丙○○、己○○、乙○○、自稱「鄭小姐」、「李小姐」真實姓名年籍不詳之成年
    員登載不實文書罪部分，漏未將「李小姐」及附表三所示相婚之大陸女子論以共
    同正犯、就使大陸地區人民非法進入臺灣地區罪部分，亦漏未將「李小姐」論以
    共同正犯，均有未洽。被告使公務員登載不實之低度行為，應為行使之高度行為
    所吸收，不另論罪。又其先後多次詐欺取財、詐欺得利及幫助詐欺取財、詐欺得
    利、行使使公務員登載不實文書及使大陸地區人民非法進入臺灣地區之犯行，均
    時間緊接，方法相同，觸犯構成要件相同之罪名，顯係基於概括之犯意為之，應
    依連續犯之規定，各論以一詐欺取財罪、一詐欺得利罪、一行使使公務員登載不
    實文書罪及一使大陸地區人民非法進入臺灣地區罪，並分別加重其刑。再其以一
    前往通訊行申辦行動電話之詐欺行為，同時詐得行動電話ＳＩＭ卡及行動電話，
    並同時侵害通訊行及系統通訊業者之法益，為想像競合犯，應從一重之詐欺取財
    罪論處。其所犯詐欺取財與詐欺得利罪間；行使使公務員登載不實文書與使大陸
    地區人民非法進入臺灣地區罪間，分別有方法、結果之牽連關係，應各依刑法第
    五十五條規定，從一重之詐欺得利罪及使大陸地區人民非法進入臺灣地區罪論處
    。又其所犯上開二罪間，犯意各別，罪名互異，應予分論併罰。公訴人雖未就被
    告詐欺取得行動電話ＳＩＭ卡及行動電話之犯行起訴，且未就丁○○、丙○○向
    境管局辦理申請大陸配偶林紅英、楊云來臺探親，並發給中華民國臺灣地區旅行
    證與林紅英、楊云，使其等持以行使進入臺灣地區之犯行起訴，然此部分之犯行
    與前揭論罪科刑部分，分別有牽連犯、連續犯之裁判上一罪關係，本院自得併予
    審理。末查被告有事實欄所載前揭有期徒刑執行完畢之情形，有臺灣基隆地方法
    院檢察署刑案資料查詢紀錄表及臺灣高等法院被告全國前案紀錄表在卷可佐，其
    於五年內再犯本件有期徒刑之罪，為累犯，應依刑法第四十七條之規定遞加重其
    刑。另本件甲○○申辦之行動電話除附表一編號二十二至二十七之行動電話係被
    告戊○○帶甲○○申辦並販售他人撥打牟利外，其餘起訴書所載以甲○○名義申
    辦之行動電話（0000000000、0000000000、000000
    0000、0000000000、0000000000、00000000
    00、0000000000、0000000000、0000000000
    、0000000000、0000000000、0000000000、0
    000000000、0000000000等號）皆係綽號「石天」之人或余
    志宏帶甲○○申辦；附表二所示以丁○○名義申辦之行動電話係經由被告戊○○
    介紹由余志宏帶同丁○○申辦並販售他人撥打牟利，0000000000號亦
    非被告帶同丁○○辦理及販售他人撥打牟利；起訴書所載以丙○○名義申辦之行
    動電話0000000000、0000000000並非被告戊○○帶同丙○○申辦並販售他人撥打牟利等情，分據證人甲○○、丁○○、丙○○於本院審理
    時證述甚詳（見本院九十三年十一月九日、同年十二月二十一日審判筆錄），且
    查無其他積極證據足以證明被告涉有此部分詐欺得利之犯行，此部分自屬不能證
    明被告犯罪，本應諭知被告此部分詐欺得利無罪，惟公訴人認此部分詐欺得利犯
    行與前開論罪科刑之詐欺得利部分有連續犯裁判上一罪之關係，爰不另為無罪之
    諭知，併此敘明。爰審酌被告前有妨害自由、贓物、詐欺、業務侵占、竊盜等多
    項不法前科（參卷附臺灣高等法院被告全國前案紀錄表），素行不佳，其明知丙○○等四人係遊民，並無支付通話費用之意思及能力，竟自己或介紹他人以丙○○等四人為人頭申辦如附表一、二所示多達三十六支行動電話、市內電話或免付
    費電話販售，並供不特定人撥打以牟利，計詐得四十五萬一千八百一十五元之不
    法利益，且利用不法手段，連續利誘丁○○等四位遊民擔任假結婚人頭，使大陸
    地區人民得以藉結婚之名進入臺灣地區，其所為嚴重破壞他人之財產法益，且影
    響社會治安甚鉅，暨其犯後一再飾詞卸責之態度等一切情狀，就其所犯前揭二罪
    ，分別量處如主文所示之刑，並定其應執行之刑，以示懲儆。另扣案之乙○○私
    章一枚，係共犯乙○○所有，供本件使大陸地區人民非法進入臺灣地區犯罪所用
    之物，業據共犯乙○○於本院審理時供述明確（見本院九十三年七月十六日審判
    筆錄），爰依刑法第三十八條第一項第二款之規定宣告沒收；至扣案之甲○○私
    章二枚、謝慶儒私章一枚、公司章二枚、提款卡五張、存款簿五本，核均非供
    本件犯罪所用或本件犯罪所得之物，扣案之乙○○之中華人民共和國結婚證一本
    ，則係中華人民共和國核發之物，非被告或共犯乙○○所有，爰不予宣告沒收，
    附此敘明。
據上論斷，應依刑事訴訟法第二百九十九條第一項前段，修正前臺灣地區與大陸地區
人民關係條例第十五條第一款、第七十九條第一項，刑法第十一條前段、第二條第一
項但書、第二十八條、第五十六條、第三百三十九條第一項、第二項、第二百十六條
、第二百十四條、第五十五條、第四十七條、第五十一條第五款、第三十八條第一項
第二款，罰金罰鍰提高標準條例第一條前段，判決如主文。
本案經檢察官黃鴻達到庭執行職務
中　　　華　　　民　　　國　　九十三　　年　　 十二 　　月　　三十一　　日
                                臺灣基隆地方法院刑事第三庭
                                        審判長法　官  鄭景文
                                              法　官  曾雨明
                                              法　官  王美婷
右正本證明與原本無異。
對於本件判決如有不服，應於收受送達後十日內，向本院提出上訴書狀，上訴於臺灣
高等法院，並按他造當事人之人數附具繕本。
                                              書記官  劉珍珍
中　　　華　　　民　　　國　　九十三　　年　　  一  　　月　　  三  　　日
附錄本案論罪科刑法條：
臺灣地區與大陸地區人民關係條例第79第1項（修正前）
違反第15條第1 款規定者，處5 年以下有期徒刑、拘役或科或併科新台幣500,000 元
以下罰金。
刑法第214條
明知為不實之事項，而使公務員登載於職務上所掌之公文書，足以生損害於公眾或他
人者，處3年以下有期徒刑、拘役或500元以下罰金。
刑法第216條
行使第210 條至第215 條之文書者，依偽造、變造文書或登載不實事項或使登載不實
事項之規定處斷。
刑法第339條第1項、第2項
意圖為自己或第3 人不法之所有，以詐術使人將本人或第3 人之物交付者，處5 年以
下有期徒刑、拘役或科或併科1,000 元以下罰金。
以前項方法得財產上不法之利益或使第3人得之者，亦同。
附表一（戊○○部分）：
┌────┬───┬───────┬─────┬──────┬─────┐
│編 號   │申請人│申請門號      │系統業者  │使用起訖時間│得免付通話│
│        │      │              │          │            │費之利益（│
│        │      │              │          │            │單位：新台│
│        │      │              │          │            │幣）      │
├────┼───┼───────┼─────┼──────┼─────┤
│一      │丙○○│0000000│臺灣大哥大│九十年二月六│二千五百七│
│        │      │六二三        │          │日至同年七月│十四元    │
│        │      │              │          │二日        │          │
├────┼───┼───────┼─────┼──────┼─────┤
│二      │丙○○│0000000│臺灣大哥大│同右        │八千五百三│
│        │      │九一七        │          │            │十元      │
├────┼───┼───────┼─────┼──────┼─────┤
│三      │丙○○│0000000│臺灣大哥大│同右        │一萬六千七│
│        │      │四○五        │          │            │百零七元  │
├────┼───┼───────┼─────┼──────┼─────┤
│四      │丙○○│0000000│臺灣大哥大│同右　      │三千零四十│
│        │      │八四三        │          │            │四元      │
├────┼───┼───────┼─────┼──────┼─────┤
│五      │丙○○│0000000│臺灣大哥大│同右        │二百五十八│
│        │      │八五六        │          │            │元        │
├────┼───┼───────┼─────┼──────┼─────┤
│六      │丙○○│0000000│中華電信  │九十年二月七│三萬七千一│
│        │      │四五四        │          │日至同年四月│百三十九元│
│        │      │              │          │十三日      │          │
├────┼───┼───────┼─────┼──────┼─────┤
│七      │丙○○│0000000│中華電信  │同右        │一萬六千二│
│        │      │四六四        │          │            │百九十三元│
├────┼───┼───────┼─────┼──────┼─────┤
│八      │丙○○│0000000│中華電信  │同右        │一萬五千七│
│        │      │二一六        │          │            │百二十七元│
├────┼───┼───────┼─────┼──────┼─────┤
│九      │丙○○│0000000│中華電信  │九十年二月八│九千五百十│
│        │      │四九一        │          │日至同年五月│三元      │
│        │      │              │          │九日        │          │
├────┼───┼───────┼─────┼──────┼─────┤
│十      │丙○○│0000000│中華電信  │九十年二月九│三萬四千七│
│        │      │○三九        │          │日至同年四月│百二十一元│
│        │      │              │          │十三日      │          │
├────┼───┼───────┼─────┼──────┼─────┤
│十一    │丙○○│0000000│和信電訊  │九十年二月九│一千二百三│
│        │      │三五八        │          │日至九十二年│十元      │
│        │      │              │          │二月二十二日│          │
├────┼───┼───────┼─────┼──────┼─────┤
│十二    │丙○○│0000000│和信電訊  │同右        │五千五百七│
│        │      │三六九        │          │            │十四元    │
├────┼───┼───────┼─────┼──────┼─────┤
│十三    │丙○○│0000000│和信電訊  │同右        │四千零三十│
│        │      │一七六        │          │            │七元      │
├────┼───┼───────┼─────┼──────┼─────┤
│十四    │丁○○│0000000│中華電信  │九十一年九月│一萬七千五│
│        │      │四三九        │          │十一日至九十│百零二元  │
│        │      │              │          │二年十二月十│          │
│        │      │              │          │七日        │          │
├────┼───┼───────┼─────┼──────┼─────┤
│十五    │丁○○│0000000│和信電訊  │九十一年九月│一萬八千四│
│        │      │七二六        │          │十二日至九十│百三十五元│
│        │      │              │          │三年三月十四│          │
│        │      │              │          │日          │          │
├────┼───┼───────┼─────┼──────┼─────┤
│十六    │丁○○│0000000│和信電訊  │同右        │一萬四千六│
│        │      │二八六        │          │            │百八十六元│
├────┼───┼───────┼─────┼──────┼─────┤
│十七    │丁○○│0000000│遠傳電信  │九十一年九月│一千六百五│
│        │      │○三三        │          │十六日至同年│十五元    │
│        │      │              │          │十一月二十四│          │
│        │      │              │          │日          │          │
├────┼───┼───────┼─────┼──────┼─────┤
│十八    │丁○○│0000000│和信電訊  │九十一年九月│九千七百零│
│        │      │三七一        │          │十七日至九十│六元      │
│        │      │              │          │三年三月十四│          │
│        │      │              │          │日          │          │
├────┼───┼───────┼─────┼──────┼─────┤
│十九    │丁○○│0000000│中華電信  │九十一年九月│一萬零六百│
│        │      │七九四        │          │十七日至九十│零六元    │
│        │      │              │          │二年一月一日│          │
├────┼───┼───────┼─────┼──────┼─────┤
│二十　  │丁○○│（○二）二四六│中華電信  │九十一年九月│三萬八千九│
│        │      │ 二○七○九   │          │二十五日至九│百二十五元│
│        │      │              │          │十二年一月二│          │
│        │      │              │          │十四日      │          │
├────┼───┼───────┼─────┼──────┼─────┤
│二十一  │丁○○│0000000│中華電信  │九十一年九月│二萬一千三│
│        │      │六○六        │          │二十五日至九│百六十七元│
│        │      │              │          │十二年一月十│          │
│        │      │              │          │六日        │          │
├────┼───┼───────┼─────┼──────┼─────┤
│二十二  │甲○○│0000000│中華電信  │九十一年七月│三千五百元│
│        │      │八四四        │          │九日至同年九│          │
│        │      │              │          │月十二日    │          │
├────┼───┼───────┼─────┼──────┼─────┤
│二十三  │甲○○│0000000│臺灣大哥大│九十一年十月│一千三百八│
│        │      │○八一        │          │六日至九十二│十七元    │
│        │      │              │          │年四月二十一│          │
│        │      │              │          │日          │          │
├────┼───┼───────┼─────┼──────┼─────┤
│二十四  │甲○○│0000000│臺灣大哥大│九十一年十月│八千七百六│
│        │      │九六一        │          │六日至九十二│十三元    │
│        │      │              │          │年二月十八日│          │
├────┼───┼───────┼─────┼──────┼─────┤
│二十五  │甲○○│0000000│臺灣大哥大│同右        │一千一百十│
│        │      │五九一        │          │            │九元      │
├────┼───┼───────┼─────┼──────┼─────┤
│二十六  │甲○○│0000000│臺灣大哥大│同右        │五千一百九│
│        │      │九七一        │          │            │十二元    │
├────┼───┼───────┼─────┼──────┼─────┤
│二十七  │甲○○│0000000│和信電訊  │九十一年十一│三萬三千二│
│        │      │八九二        │          │月五日至九十│百五十八元│
│        │      │              │          │三年三月十五│          │
│        │      │              │          │日          │          │
├────┼───┼───────┼─────┼──────┼─────┤
│二十八  │己○○│0000000│中華電信  │九十一年十月│九千四百九│
│        │      │九七二        │          │八日至九十二│十元      │
│        │      │              │          │年一月三日  │          │
├────┼───┼───────┼─────┼──────┼─────┤
│二十九  │己○○│0000000│中華電信  │同右        │九千八百三│
│        │      │九七三        │          │            │十七元    │
├────┼───┼───────┼─────┼──────┼─────┤
│三十    │己○○│0000000│中華電信  │九十一年十月│四千六百五│
│        │      │六三九        │          │十一日月至九│十七元    │
│        │      │              │          │十二年二月二│          │
│        │      │              │          │十六日      │          │
├────┼───┼───────┼─────┼──────┼─────┤
│三十一  │己○○│0000000│中華電信  │同右        │五千一百五│
│        │      │六五八        │          │            │十元      │
├────┴───┴───────┴─────┼──────┴─────┤
│得免付通話費之總金額（單位：新臺幣）        │三十七萬零五百八十二元  │
└──────────────────────┴────────────┘
附表二：（余志宏部分）
┌────┬───┬───────┬─────┬──────┬─────┐
│編號    │申請人│申請門號      │系統業者  │使用起訖時間│得免付通話│
│        │      │              │          │            │費之利益（│
│        │      │              │          │            │單位：新臺│
│        │      │              │          │            │幣）      │
├────┼───┼───────┼─────┼──────┼─────┤
│一      │丁○○│  ○九五五七九│遠傳電信  │九十一年十月│四萬九千七│
│        │      │  七三五三    │          │十四日至同年│百四十五元│
│        │      │              │          │十一月二十四│          │
│        │      │              │          │日          │          │
├────┼───┼───────┼─────┼──────┼─────┤
│二      │丁○○│  ○九五六○五│泛亞電信  │九十一年十一│三千五百六│
│        │      │  一四八四    │          │月二日至九十│十五元    │
│        │      │              │          │二年四月九日│          │
├────┼───┼───────┼─────┼──────┼─────┤
│三      │丁○○│  ○九五六○五│泛亞電信  │九十一年十一│一萬零六百│
│        │      │  一四九四    │          │月二日至九十│三十六元  │
│        │      │              │          │三年四月二十│          │
│        │      │              │          │三日        │          │
├────┼───┼───────┼─────┼──────┼─────┤
│四      │丁○○│  （○二）二四│中華電信  │九十一年十一│七千七百八│
│        │      │  三三七五四二│          │月十四日至九│十五元    │
│        │      │              │          │十二年二月十│          │
│        │      │              │          │九日        │          │
├────┼───┼───────┼─────┼──────┼─────┤
│五      │丁○○│  （○二）二四│中華電信  │九十一年十一│九千五百零│
│        │      │  六二一七四三│          │月十四日至九│二元      │
│        │      │              │          │十二年二月十│          │
│        │      │              │          │九日        │          │
├────┴───┴───────┴─────┼──────┴─────┤
│得免付通話費之總金額（單位：新臺幣）        │八萬一千二百三十三元    │
└──────────────────────┴────────────┘
附表三：
┌─┬───┬───┬───┬────┬───┬────┬────┬───┐
│編│結婚人│結婚人│相婚之│結婚地點│辦理結│辦理結婚│申請大陸│大陸配│
│號│      │至大陸│大陸人│        │婚登記│登記地點│配偶來台│偶來台│
│  │      │日期  │民    │        │時間  │        │時間    │時間  │
│  │      │      │      │        │      │        │        │      │
├─┼───┼───┼───┼────┼───┼────┼────┼───┤
│  │丁○○│九十一│林紅英│中國大陸│九十一│基隆市「│九十一年│九十一│
│一│      │年九月│      │福州市  │年十月│仁愛區戶│十月二十│年十二│
│  │      │二十四│      │        │二十五│政事務所│五日    │月十三│
│  │      │日    │      │        │日    │」      │        │日    │
│  │      │      │      │        │      │        │        │      │
├─┼───┼───┼───┼────┼───┼────┼────┼───┤
│二│丙○○│九十一│楊云  │中國大陸│九十一│基隆市「│九十一年│九十一│
│  │      │年九月│      │福州市  │年十一│中正區戶│十一月七│年十二│
│  │      │二十四│      │        │月七日│政事務所│日      │月十七│
│  │      │日    │      │        │      │」      │        │日    │
│  │      │      │      │        │      │        │        │      │
├─┼───┼───┼───┼────┼───┼────┼────┼───┤
│三│己○○│九十一│陳美清│中國大陸│九十一│台北縣「│九十一年│九十一│
│  │      │年十月│      │福州市  │年十一│中和市戶│十一月十│年十二│
│  │      │十二日│      │        │月十二│政事務所│一日    │月十七│
│  │      │      │      │        │日    │」      │        │日    │
│  │      │      │      │        │      │        │        │      │
├─┼───┼───┼───┼────┼───┼────┼────┼───┤
│四│乙○○│九十一│何秀欽│中國大陸│九十一│台北市「│九十一年│九十一│
│  │      │年十月│      │福州市  │年十一│信義區戶│十一月十│年十二│
│  │      │十二日│      │        │月十二│政事務所│一日    │月十七│
│  │      │      │      │        │日    │」      │        │日    │
│  │      │      │      │        │      │        │        │      │
└─┴───┴───┴───┴────┴───┴────┴────┴───┘
